【裁判字號】    89,易,4017
【裁判日期】    891229
【裁判案由】    恐嚇
【裁判全文】
臺灣臺中地方法院刑事判決                        八十九年度易字第四一七號
    公  訴  人  臺灣臺中地方法院檢察署檢察官
    被      告  甲○○
右列被告因恐嚇案件，經檢察官提起公訴（八十九年度偵字第一四五０二號），本院
判決如左：
    主  文
甲○○以加害身體之事，恐嚇他人致生危害於安全，處拘役貳拾日，如易科罰金以參
佰元折算壹日。
    事  實
一、甲○○因欲居中調解福神會會員丙○○與蘇水南間之糾紛，乃於民國（下同）八
    十九年八月二日二十時三十分許，與會長高利雄持事先寫好之和解書至台中縣霧
    峰舊正村豐正路一三六號丙○○住處，找丙○○簽署和解書，適丙○○之子乙○
    自外返回，發覺和解書內容並不合理，遂不願丙○○在和解書上簽名，並將和解
    書拿至垃圾桶丟棄，甲○○因而心生不滿，竟對乙○恫稱：「今天若不解決，一
    定要你好看」等語，致乙○心生畏懼，致生危害於身體之安全。
二、案經乙○訴由台中縣警察局霧峰分局報請臺灣臺中地方法院檢察署檢察官偵查起
    訴。
    理  由
一訊據被告甲○○固供承於前揭時、地居中調解丙○○與蘇水南間之糾紛，並與告
    訴人乙○發生衝突之事實，惟矢口否認有何恐嚇犯行，辯稱︰伊只有在乙○家中
    大小聲，並未出言恐嚇乙○云云。經查：右揭事實，迭據告訴人於警訊、偵查及
    本院審理中到庭指訴甚詳，核與在場證人丙○○、蔡佩蘭二人於警訊、偵查及本
    院審理中結證之情節相符，而被告與告訴人及證人並無夙怨，且告訴人既與被告
    達成和解，並當庭已表明不再追究之意願，衡情乙○、丙○○、蔡佩蘭三人當無
    設詞誣陷被告之理，是被告確有恐嚇被害人之情事，要無疑義，又證人高利雄於
    偵查中係具結證稱，伊當時並未注意聽被告有無恐嚇告訴人等語，而非證稱伊未
    聽到被告有恐嚇告訴人之語，且其復係與被告一同前往，其證詞難免偏頗，是堪
    信告訴人指訴情節非虛，被告空言否認恐嚇及所辯均為卸責之詞，不足採信，被
    告之犯行堪以認定。
二被告以加害身體之事，恐嚇他人致生危害於安全，核其所為，係犯刑法第三百零
    五條之恐嚇危害安全罪。爰審酌被告品性、犯罪之動機、手段、已與告訴人和解
    ，有調解書影本一紙在卷可證，及否認犯行之犯後態度等一切情狀，量處如主文
    所示之刑，並諭知易科罰金之折算標準，以資懲儆。
據上論斷，應依刑事訴訟法第二百九十九條第一項前段，刑法第三百零五條、第四十
一條，罰金罰鍰提高標準條例第一條前段、第二條，判決如主文。
本案經檢察官劉志文到庭執行職務。
中      華      民      國      八十九    年    十二    月    二十九    日
                                  臺灣臺中地方法院刑事第一庭
        法  官  楊  國  精
右正本證明與原本無異。
如不服本判決，應於送達後十日內向本院提出上訴狀（須附繕本），上訴於台灣高等
法院台中分院。
                                        書記官
中      華      民      國      八十九    年    十二    月    二十九    日
附錄：本案論罪科刑法條全文
刑法第三百零五條︰以加害生命身體自由名譽財產之事，恐嚇他人致生危害
於安全者，處二年以下有期徒刑拘役或三百元以下罰金。


司法院資訊處製作；財團法人民間司法改革基金會備份。
